【裁判字號】    89,台上,740
【裁判日期】    890217
【裁判案由】    違反稅捐稽徵法等
【裁判全文】
最高法院刑事判決                                八十九年度台上字第七四○號
    上  訴  人  甲○○
右上訴人因違反稅捐稽徵法等罪案件，不服台灣高等法院中華民國八十六年十二月三
十一日第二審判決（八十六年度上訴字第四三九○號，起訴案號：台灣台北地方法院
檢察署八十六年度偵字第一二○七號），提起上訴，本院判決如左：
    主  文
上訴駁回。
    理  由
按刑事訴訟法第三百七十七條規定：上訴於第三審法院，非以判決違背法令為理由，
不得為之。是提起第三審上訴，應以原判決違背法令為理由，係屬法定要件。如果上
訴理由狀並未依據卷內訴訟資料，具體指摘原判決不適用何種法則或如何適用不當，
或所指摘原判決違法情事，顯與法律規定得為第三審上訴理由之違法情形，不相適合
時，均應認其上訴為違背法律上之程式，予以駁回。又查證據之取捨及證據之證明力
如何，均屬事實審法院得自由裁量、判斷之職權，苟其此項裁量、判斷，並不悖乎通
常一般之人日常生活經驗之定則或論理法則，又於判決內論其何以作此判斷之心證
理由者，即不得任意指摘其為違法，據為提起第三審上訴之合法理由。查原判決綜核
卷內之相關證據資料合法認定上訴人甲○○為納稅義務人紳達實業有限公司（下稱紳
達公司）負責人，所為成立稅捐稽徵法第四十一條、第四十七條第一款與同法第四十
三條第一項，修正前商業會計法第六十六條第一款暨刑法第二百十六條、第二百十五
條之罪，依數罪併罰之例論處其罪刑，已詳其所憑之證據及認定之理由，併指駁說
明上訴人否認犯罪之辯解，不足採信之理由甚詳。從形式上觀察，並無違背法令之情
形存在。本件上訴意旨略稱：紳達公司係上訴人甲○○之父劉少松以上訴人名義所成
立之公司，其實際負責人為劉少松及經理高維廉，上訴人為名義負責人，原審不處罰
行為負責人而處罰名義負責人，顯屬違法。又犯罪以行為人之故意為限，上訴人既非
該公司之實際負責人，未參與業務之執行，與該公司毫無關連，自無犯罪故意可言。
另上訴人在歷審曾請求傳訊證人劉少松及高維廉，原審置之不理，併屬違法云云。惟
查：紳達公司自民國七十四年六月六日設立起至八十一年四月七日變更上訴人為負責
人止，實際營業長達近七年，上訴人與劉少松係父子關係，上訴人將身分證及印章交
其父辦理公司負負人變更登記，豈有不知之理；證人張寧生及林民斌均證稱在紳達公
司見過上訴人，上訴人亦坦承去過紳達公司，知悉其為登記負責人，顯見其對公司之
營業狀況並非全然不知，其與劉少松間自有犯意之聯絡及行為之分擔，皆為共同正犯
，殊為灼然。上訴人諉稱不知情或無犯罪之故意，原審不予採信，自非無所據。又原
審傳拘劉少松無著，已盡其調查之能事，自無調查未盡之可言，而上訴人既為公司之
負責人及商業之負責人，事證已臻明確，要無再行傳喚高維廉之必要，原審未予傳訊
，尤無違法可言。上訴意旨對原審採證、認事及證據證明力之審判職權行使，任憑己
見，漫指原判決違法，然其所指摘者均為單純事實上之爭辯，自非適法之第三審上訴
理由。是上訴意旨所指摘原判決違法情事，顯與法律規定得為第三審上訴理由之違法
情形，不相適合。揆諸首開說明，其上訴為違背法律上之程式，應予駁回。
據上論結，應依刑事訴訟法第三百九十五條前段，判決如主文。
中      華      民      國    八十九    年      二      月      十七    日
                              最高法院刑事第六庭
                                  審判長法官  紀  俊  乾
                                        法官  楊  商  江
                                        法官  黃  正  興
                                        法官  陳  東  誥
                                        法官  張  春  福
      右正本證明與原本無異
                                              書  記  官
中      華      民      國    八十九    年      二      月    二十一    日


司法院資訊處製作；財團法人民間司法改革基金會備份。
